fr: Grade de consistance de la graisse (NLGI): NLGI 0; NLGI 00; NLGI 000; NLGI 1; NLGI 2; NLGI 3; NLGI 4; NLGI 5; NLGI 6; Autre
hu: Zsír konzisztencia osztály (NLGI): NLGI 0; NLGI 00; NLGI 000; NLGI 1; NLGI 2; NLGI 3; NLGI 4; NLGI 5; NLGI 6; Egyéb
zh-CN: 润滑脂稠度等级 (NLGI): NLGI 0; NLGI 00; NLGI 000; NLGI 1; NLGI 2; NLGI 3; NLGI 4; NLGI 5; NLGI 6; 其他
th: ระดับความข้นของจาระบี (NLGI): NLGI 0; NLGI 00; NLGI 000; NLGI 1; NLGI 2; NLGI 3; NLGI 4; NLGI 5; NLGI 6; อื่นๆ
vi: Cấp độ đặc của mỡ bôi trơn (NLGI): NLGI 0; NLGI 00; NLGI 000; NLGI 1; NLGI 2; NLGI 3; NLGI 4; NLGI 5; NLGI 6; Khác
cs: Stupeň konzistence plastického maziva (NLGI): NLGI 0; NLGI 00; NLGI 000; NLGI 1; NLGI 2; NLGI 3; NLGI 4; NLGI 5; NLGI 6; Ostatní
it: Grado di consistenza del grasso (NLGI): NLGI 0; NLGI 00; NLGI 000; NLGI 1; NLGI 2; NLGI 3; NLGI 4; NLGI 5; NLGI 6; Altro
de: Konsistenzklasse des Schmierfetts (NLGI): NLGI 0; NLGI 00; NLGI 000; NLGI 1; NLGI 2; NLGI 3; NLGI 4; NLGI 5; NLGI 6; Sonstige
nb: Fettkonsistensgrad (NLGI): NLGI 0; NLGI 00; NLGI 000; NLGI 1; NLGI 2; NLGI 3; NLGI 4; NLGI 5; NLGI 6; Annet
es: Grado de consistencia de la grasa (NLGI): NLGI 0; NLGI 00; NLGI 000; NLGI 1; NLGI 2; NLGI 3; NLGI 4; NLGI 5; NLGI 6; Otro
hr-HR: Stupanj konzistencije masti (NLGI): NLGI 0; NLGI 00; NLGI 000; NLGI 1; NLGI 2; NLGI 3; NLGI 4; NLGI 5; NLGI 6; Ostalo
bg-BG: Клас на консистенция на грес (NLGI): NLGI 0; NLGI 00; NLGI 000; NLGI 1; NLGI 2; NLGI 3; NLGI 4; NLGI 5; NLGI 6; Други
pt-PT: Grau de consistência da massa lubrificante (NLGI): NLGI 0; NLGI 00; NLGI 000; NLGI 1; NLGI 2; NLGI 3; NLGI 4; NLGI 5; NLGI 6; Outro
lt-LT: Tepalo konsistencijos klasė (NLGI): NLGI 0; NLGI 00; NLGI 000; NLGI 1; NLGI 2; NLGI 3; NLGI 4; NLGI 5; NLGI 6; Kita
zh-TW: 潤滑脂稠度等級 (NLGI): NLGI 0; NLGI 00; NLGI 000; NLGI 1; NLGI 2; NLGI 3; NLGI 4; NLGI 5; NLGI 6; 其他
ru: Класс консистенции смазки (NLGI): NLGI 0; NLGI 00; NLGI 000; NLGI 1; NLGI 2; NLGI 3; NLGI 4; NLGI 5; NLGI 6; Другое
ro-RO: Gradul de consistență al unsorii (NLGI): NLGI 0; NLGI 00; NLGI 000; NLGI 1; NLGI 2; NLGI 3; NLGI 4; NLGI 5; NLGI 6; Altele
en: Grease consistency grade (NLGI): NLGI 0; NLGI 00; NLGI 000; NLGI 1; NLGI 2; NLGI 3; NLGI 4; NLGI 5; NLGI 6; Other
el: Βαθμός συνεκτικότητας γράσου (NLGI): NLGI 0; NLGI 00; NLGI 000; NLGI 1; NLGI 2; NLGI 3; NLGI 4; NLGI 5; NLGI 6; Άλλο
nl: Smeervet consistentieklasse (NLGI): NLGI 0; NLGI 00; NLGI 000; NLGI 1; NLGI 2; NLGI 3; NLGI 4; NLGI 5; NLGI 6; Overig
sv: Fettkonsistensgrad (NLGI): NLGI 0; NLGI 00; NLGI 000; NLGI 1; NLGI 2; NLGI 3; NLGI 4; NLGI 5; NLGI 6; Övrigt
pt-BR: Graxa grau de consistência (NLGI): NLGI 0; NLGI 00; NLGI 000; NLGI 1; NLGI 2; NLGI 3; NLGI 4; NLGI 5; NLGI 6; Outro
da: Konsistensgrad for fedt (NLGI): NLGI 0; NLGI 00; NLGI 000; NLGI 1; NLGI 2; NLGI 3; NLGI 4; NLGI 5; NLGI 6; Andet
ja: グリース粘度等級（NLGI）: NLGI 0; NLGI 00; NLGI 000; NLGI 1; NLGI 2; NLGI 3; NLGI 4; NLGI 5; NLGI 6; その他
sl-SI: Stopnja konsistence masti (NLGI): NLGI 0; NLGI 00; NLGI 000; NLGI 1; NLGI 2; NLGI 3; NLGI 4; NLGI 5; NLGI 6; Drugo
pl: Klasa konsystencji smaru (NLGI): NLGI 0; NLGI 00; NLGI 000; NLGI 1; NLGI 2; NLGI 3; NLGI 4; NLGI 5; NLGI 6; Inne
sk-SK: Stupeň konzistencie maziva (NLGI): NLGI 0; NLGI 00; NLGI 000; NLGI 1; NLGI 2; NLGI 3; NLGI 4; NLGI 5; NLGI 6; Iné
tr: Gres yağı kıvamı derecesi (NLGI): NLGI 0; NLGI 00; NLGI 000; NLGI 1; NLGI 2; NLGI 3; NLGI 4; NLGI 5; NLGI 6; Diğer
fi: Voiteluaineen konsistenssiluokka (NLGI): NLGI 0; NLGI 00; NLGI 000; NLGI 1; NLGI 2; NLGI 3; NLGI 4; NLGI 5; NLGI 6; Muu
ko: 그리스 점도 등급(NLGI): NLGI 0; NLGI 00; NLGI 000; NLGI 1; NLGI 2; NLGI 3; NLGI 4; NLGI 5; NLGI 6; 기타